【裁判字號】    99,審訴,489
【裁判日期】    991103
【裁判案由】    給付貸款金
【裁判全文】
臺灣高雄地方法院民事裁定             99年度審訴字第489號
聲  請  人  聯邦商業銀行股份有限公司
即  被  告
法定代理人  甲○○
訴訟代理人  乙○○
原      告  松村建設開發股份有限公司
相  對  人
法定代理人  丙○○
訴訟代理人  王世宗律師
當事人間請求給付貸款金事件，本院裁定如下：
  主  文
本件移送台灣士林地方法院。
  理  由
一、聲請意旨略以：本件聲請人之主營業所係在台北市○○區○
    ○路1 段105 號1 、2 、3 樓，依「以原就被」原則，應由
    台灣士林地方法院管轄，為此爰依法聲請將本案移送該院審
    理等語。
二、按「對於私法人或其他得為訴訟當事人之團體之訴訟，由其
    主事務所或主營業所所在地之法院管轄」，民事訴訟法第2
    條第2 項定有明文。經查，本件相對人係以其與訴外人中興
    商業銀行股份有限公司（下稱中興銀行）間因其所承造之新
    埔里鎮建案24戶抵押貸款事件發生糾紛，嗣聲請人概括承受
    訴外人中興銀行之資產、負債及營業為由，對聲請人起訴請
    求給付貸款金，惟相對人自承兩造間並無任何合意管轄之約
    定等語在卷（見本院卷第227 頁陳報狀），而相對人復未提
    出本件有何其他符合特別審判籍規定之情形，故本件訴訟之
    管轄仍應以上開條文之規定為依據。查聲請人之主營業所係
    設於台北市○○路○ 段105 號1 、2 、3 樓，此有相對人所
    提公司變更登記資料在卷可稽，則依上開規定，本件自應由
    台灣士林地方法院管轄，聲請人之聲請洵屬有據，應予准許
    。相對人雖以聲請人於高雄市苓雅區○○○路204 號亦設有
    分行為由主張本院有管轄權云云，惟依前揭條文之規定，管
    轄法院本應以被告之主營業所所在地法院定之，尚不得認被
    告之分行所在地法院均有管轄權，相對人此部分所辯並無理
    由。至相對人另辯稱聲請人前於本院98年度審救字第110 號
    、台灣高等法院高雄分院99年度抗字第216 號訴訟救助事件
    中已曾提出管轄抗辯，均遭法院駁回，故本件不得再為爭執
    云云，惟法院於上開訴訟救助事件中，僅係就相對人是否符
    合民事訴訟法第107 條之要件為審酌，縱兩造均曾於書狀中
    就管轄及當事人適格等事項為爭執，然該等事項本須待起訴
    要件具備後始得加以認定，故並非法院於上開訴訟救助事件
    中審究之範圍，且觀之本院98年度審救字第110 號及台灣高
    等法院高雄分院99年度抗字第216 號訴訟救助事件裁定之內
    容，亦均未對本院有無管轄權乙節為判斷，此經本院核閱上
    開案件卷宗無誤，是相對人此部分所辯亦屬無據。
二、綜上所述，本件相對人向無管轄權之本院起訴，顯係違誤，
    爰依聲請將本件移送於該管轄法院。
三、依民事訴訟法第28條第1項，裁定如主文。
中    華    民    國    99    年    11    月    3     日
                    民事第二庭法  官  謝  雨  真
正本係照原本作成。
如對本裁定抗告須於裁定送達後10日內向本院提出抗告狀，並繳
納裁判費新台幣1,000元。
中    華    民    國    99    年    11    月    3     日
                              書記官  林  昭  吟

司法院資訊處製作；財團法人民間司法改革基金會備份。
